臺灣南投地方法院民事小額判決
111年度埔小字第49號
原      告  國泰世紀產物保險股份有限公司

法定代理人  陳萬祥  
訴訟代理人  鄭如妙  
被      告  林洋廣  

上列當事人間請求損害賠償事件，本院於民國111年8月18日言詞
辯論終結，判決如下：
    主  文
被告應給付原告新臺幣7萬4,395元，及自民國111年1月19日起至
清償日止，按週年利率5％計算之利息。
訴訟費用新臺幣1,000元由被告負擔。
本判決得假執行。
    理由要領
一、原告主張：
    被告於民國109年9月30日上午11時55分許，駕駛車牌號碼00
    00-00號自小客車，行經南投縣仁愛鄉臺14甲線2.2公里處，
    因違規跨越雙黃線，撞擊由原告所承保、訴外人魏素琴所有
    並由訴外人徐鈺婷駕駛之車牌號碼000-0000號自小客車（下
    稱系爭車輛），致系爭車輛左側受有損害，因車廠就維修費
    用估價為工資費用新臺幣（下同）4萬5,641元、烤漆費用2
    萬0,790元及零件費用25萬4,780元，共計32萬1,211元，惟
    最終實際收取之費用為26萬元，故依比例計算後，實際支出
    之工資費用應為3萬6,944元、烤漆費用應為1萬6,828元及零
    件費用應為20萬6,228元，零件費用經扣除折舊後為2萬0,62
    3元，共計7萬4,395元。經原告賠付予系爭車輛之車主後，
    原告依保險法第53條第1項、民法第184條第1項前段及第191
    條之2規定，請求被告損害賠償等語，並聲明：如主文第1項
    所示。
二、原告前揭主張，業據其提出系爭車輛之行車執照、中部汽車
    股份有限公司埔里服務廠估價單、發票各1份及彩色車損照
    片86張（見本院卷第31、35至61、73及151至169頁）附卷可
    稽，另有南投縣政府警察局仁愛分局111年3月22日投仁警交
    字第1110003600號函檢附之交通事故資料（含道路交通事故
    現場圖、道路交通事故調查表㈠、道路交通事故調查表㈡、當
    事人酒精測定紀錄表、調查筆錄、道路交通事故初步分析研
    判表各1份及現場照片10張，見本院卷第93至122頁）在卷可
    佐。而被告經合法通知，無正當理由未於言詞辯論期日到場
    ，復未提出任何書狀或陳述，依民事訴訟法第436條之23、
    第436條第2項、第280條第1及3項規定，視同自認，堪信原
    告之主張為真實。原告依保險法第53條第1項、民法第184條
    第1項前段及第191條之2規定，請求被告給付如主文第1項所
    示之金額及利息，為有理由，應予准許。
中　　華　　民　　國　　111 　年　　8 　　月　　30　　日
                  埔里簡易庭  法  官  林彥宇
以上為正本係照原本作成。
如不服本判決，應於送達後20日內，向本院提出上訴狀，並表明
上訴理由（上訴理由應表明：㈠原判決所違背之法令及具體內容
；㈡依訴訟資料可認為原判決有違背法令之具體事實），如於本
判決宣示後送達前提起上訴者，應於判決送達後20日內補提上訴
理由書（須附繕本），如未於上訴後20日內補提合法上訴理由書
，法院得逕以裁定駁回上訴；並向本院繳足上訴裁判費（如委任
律師提起上訴，請注意民事訴訟法施行法第9條規定）。
中　　華　　民　　國　　111 　年　　8 　　月　　30　　日
                              書記官  藍建文